【裁判字號】    88,易,2692
【裁判日期】    890105
【裁判案由】    詐欺
【裁判全文】
臺灣臺南地方法院刑事判決                        八十八年度易字第二六九二號
    公  訴  人  臺灣台南地方法院檢察署檢察官
    被      告  乙○○
右列被告因詐欺案件，經檢察官提起公訴（八十八年度偵字第六二九六號），本院判
決如左：
    主  文
乙○○意圖為自己不法之所有，以詐術使人將本人之物交付，處有期徒刑肆月。緩刑
參年。
    事  實
一、乙○○本無購買愛玉種之計劃，竟意圖為自己不法之所有，於民國（下同）八十
    八年二月二十七日，向甲○○佯稱「伊有幾萬斤愛玉種可出售，不僅價格便宜且
    品質優良，可撥一萬二千斤出售，但須先給付定金新台幣（下同）十萬元，以免
    該批愛玉種遭他人買走」等語，使甲○○信以為真，如數交付現款十萬元。嗣經
    甲○○多次探詢，乙○○均未予回應，甲○○始知受騙。
二、案經甲○○訴由台灣台南地方法院檢察署檢察官偵查起訴。
    理  由
一、訊據被告乙○○雖不否認有自告訴人處收受十萬元，惟矢口否認有詐欺之犯行，
    辯稱：伊透過一名年籍不詳之友人介紹，向中國大陸一名年籍不詳之人士訂購，
    伊並親自持該筆現金前往中國大陸交付該名人士，嗣因告訴人不願領貨，才沒有
    完成交易云云。經查：被告之上開犯行，業據告訴人甲○○於偵審時指訴明確，
    復有存證信函二紙在卷可按。又被告偵訊時先供稱：「我由大陸買回後，貨品要
    給告訴人，告訴人卻不收，貨品現在在朋友倉庫內。」等語（八十八年六月一日
    偵訊筆錄），另被告自行函覆之存證信函亦載明「甲○○均委託本人乙○○購買
    愛玉子共計一萬四千公斤之貨品，已至倉庫，請甲○○君，儘速與本人聯絡，以
    便辦理提貨及繳清尾款，銀貨兩訖。」等語，此有被告於八十八年六月四日函覆
    之下營郵局存證信函第三五號存證信函一紙在卷足憑。復於十日後之檢察官偵訊
    中卻改稱：「貨在大陸，貨品我尚未購買。」等語，（八十八年六月十五日），
    故被告是否有買貨乙情，前後供述不一，是其於向告訴人兜售愛玉種時，即應有
    不法所有之詐騙犯意。參以被告歷次於偵查中及本院審理中均供稱伊係透過友人
    至大陸買貨，然被告對於擔任介紹人之友人均無法提供年籍資料以利本院調查，
    且對於大陸交易對象之年籍姓名亦表不知，其交付高額定金十萬元後，亦未要求
    賣方開立任何收據可資證明，上情顯與交易常情有明顯違。佐之被告雖供稱伊已
    將十萬元之定金交付大陸之賣家，然被告於八十八年二月二十七日始收受十萬元
    之定金，此為被告所不否認，然被最後一次前往大陸之時間為八十七年九月一日
    ，此有內政部警政署入出境管理局（八八）境信昌字第八二０三四號函文在卷足
    參，既被告前往大陸時尚未自告訴人處取得定金，其所辯伊有將十萬元之定金交
    付賣方並不足採。綜合上述情狀，被告既對告訴人施用詐術，而告訴人亦因而受
    有損害，本件事證明確，被告犯行洵堪認定。
二、核被告意圖為自己不法之所有，以詐術使人將本人之物交付，所為係犯刑法第三
    百三十九條第一項之罪。爰審酌被告犯罪之動機、目的、手段及所造成危害尚輕
    、犯罪後之態度等一切情狀，處如主文所示之刑，以資懲儆。又被告前未曾受有
    期徒刑以上刑之宣告，有台灣台南地方法院檢察署刑案資料查註紀錄表、台灣高
    等法院被告全國前案紀錄表各一紙在卷可憑，其經此教訓後，應知所警惕，信無
    再犯之虞，本院因認所宣告之刑以暫不執行為適當，併諭知緩刑三年，以勵自新
    。
據上論斷，應依刑事訴訟法第二百九十九條第一項前段，刑法第三百三十九條第一項
、第七十四條第一款，罰金罰鍰提高標準條例第一條前段，判決如主文。
中    華    民    國      八十九    年      一        月        五      日
                              臺灣臺南地方法院刑事第一庭
                                      法  官蔡奇秀
右正本證明與原本無異
如不服本判決應於送達後十日內向本院提出上訴狀
                                      書記官陳金堂
中    華    民    國      八十九    年       一       月      五        日
附錄本案論罪科刑法條全文：
刑法第三百三十九條第一項：意圖為自己或第三人不法之所有，以詐術使人將本人或
                          第三人之物交付者，處五年以下有期徒刑、拘役或科或
                          併科一千元以下罰金。


司法院資訊處製作；財團法人民間司法改革基金會備份。
